臺灣新北地方法院刑事判決
111年度交簡上字第9號
上  訴  人  
即  被  告  PRACHUM SARAN（中譯名：沙拉，泰國籍）



                    中華民國境內聯絡地址：新北市○○區○○路0段000號
上列被告因公共危險案件，不服本院中華民國110年12月10日110
年度交簡字第1420號第一審刑事簡易判決（聲請簡易判決處刑案
號：110年度偵字第38033號），提起上訴，本院管轄之第二審合
議庭判決如下：
  　主　文
原判決撤銷。
PRACHUM SARAN犯不能安全駕駛動力交通工具罪，處有期徒刑貳
月，如易科罰金，以新臺幣壹仟元折算壹日。
    事　實
一、PRACHUM SARAN於民國110年9月25日21時許，在新北市○○區○
    ○街00號小吃店內飲用酒類後，吐氣所含酒精濃度達每公升0
    .25毫克以上之程度，竟基於不能安全駕駛動力交通工具之
    犯意，於翌（26）日1時許，騎乘電動自行車上路。嗣於同
    日1時3分許，行經新北市樹林區中佳路與八德街口時，因面
    有酒容而為警攔查，並測得其吐氣所含酒精濃度達每公升0.
    57毫克，始悉上情。
二、案經新北市政府警察局樹林分局報告臺灣新北地方檢察署檢
    察官偵查後聲請簡易判決處刑。
　　理　由
一、證據能力部分：
　　本判決所引用之非供述證據與本案待證事實均有關連性，亦
    無證據證明係實施刑事訴訟程序之公務員以不法方式所取得
    ，依刑事訴訟法第158條之4之反面解釋，當有證據能力，復
    於本院審理時，提示並告以要旨，使當事人充分表示意見，
    自得為證據使用。
二、認定被告犯罪事實所憑之證據及理由： 
　㈠上開犯罪事實，業據被告PRACHUM SARAN於偵訊及本院審理中
    坦承不諱（見偵卷第24-25頁，本院簡上卷第43、69頁），
    復有新北市政府警察局當事人酒精測定紀錄表、新北市政府
    警察局吐氣酒精濃度檢測程序暨拒測法律效果確認單、財團
    法人工業技術研究院呼氣酒精測試器檢定合格證書各1份及
    車輛照片3張在卷可參（見偵卷第13-15、17至同頁反面），
    足認被告前開任意性自白核與事實相符，堪以採信。
　㈡綜上所述，本件事證明確，被告上開犯行，堪以認定，應依
    法論科。
三、新舊法比較：
　　被告於本件行為後，刑法第185條之3規定於111年1月30日修
    正施行，其中與本案相關之第1項規定，法定刑由修正前之
    處「2年以下有期徒刑，得併科20萬元以下罰金」，提高為
    處「3年以下有期徒刑，得併科30萬元以下罰金」，兩相比
    較，修正後之規定，顯然不利於被告，依刑法第2條第1項前
    段規定，應適用修正前之規定處斷。原審未及為新舊法之比
    較適用，尚有未洽。
三、論罪科刑及撤銷原判決之理由：
　㈠核被告所為，係犯修正前刑法第185條之3第1項第1款之不能
    安全駕駛動力交通工具罪。
　㈡原審以被告前揭犯行事證明確，予以論罪科刑，並諭知於刑
    之執行完畢或赦免後驅逐出境，固非無見。惟查：原審未及
    為新舊法之比較適用，尚有未當；又被告係騎乘電動自行車
    欲返回公司宿舍，路程僅不到10分鐘等節，業據被告於本院
    審理中供述明確（見本院簡上卷第69頁），其騎乘之電動自
    行車移動速度較汽車、機車為慢，且其行駛之範圍非遠，可
    認被告本案犯行對於道路上往來公眾之危險性較低，原審於
    量刑時未及審酌此情，所為刑之量定稍嫌過重。此外，按外
    國人受有期徒刑以上刑之宣告者，得於刑之執行完畢或赦免
    後，驅逐出境，刑法第95條定有明文，是否一併宣告驅逐出
    境，固由法院酌情依職權決定之，採職權宣告主義。但驅逐
    出境，係將有危險性之外國人驅離逐出本國國境，禁止其繼
    續在本國居留，以維護本國社會安全所為之保安處分，對於
    原來在本國合法居留之外國人而言，實為限制其居住自由之
    嚴厲措施。故外國人犯罪經法院宣告有期徒刑以上之刑者，
    是否有併予驅逐出境之必要，應由法院依據個案之情節，具
    體審酌該外國人一切犯罪情狀及有無繼續危害社會安全之虞
    ，審慎決定之，尤應注意符合比例原則，以兼顧人權之保障
    及社會安全之維護（最高法院94年台上字第404號判決意旨
    參照）。查被告於本院審理中供稱：我在臺灣工作快要11年
    ，是在紡織公司操作紡織機台，我的妻子、小孩都在泰國，
    希望可以繼續留在臺灣工作，家中的經濟來源都是依靠我，
    我才剛展延居留期限等語（見本院簡上卷第69-70頁），復
    有被告任職之政霖針織股份有限公司負責人楊勝坤具狀稱：
    被告因一時糊塗涉犯本案，深具悔意，被告已賣掉電動自行
    車，改以腳踏車代步，被告於公司表現優秀、敬業認真，請
    求從輕量刑等語，此有111年5月26日陳述意見書狀在卷可佐
    （見本院簡上卷第51頁），審酌被告來臺迄今除本案外，別
    無其他犯罪之前案紀錄，此有臺灣高等法院被告前案紀錄表
    在卷可查（見本院簡上卷第21頁），顯非素行不良，而難期
    改正向善之人。若逕將被告宣告驅逐出境，勢必影響其家庭
    及生活，侵害甚大，經依比例原則審酌被告所犯非屬重罪及
    其犯行之具體情狀後，認為被告並無於刑之執行完畢或赦免
    後再予宣告驅逐出境之必要，原判決疏未詳加審酌，即為驅
    逐出境之裁量，亦有未洽。被告據此提起上訴請求從輕量刑
    ，並撤銷驅逐出境之宣告，為有理由，應由本院管轄之第二
    審合議庭將原審判決撤銷改判。
　㈢爰以行為人之責任為基礎，審酌被告明知酒後駕駛動力交通
    工具，對一般往來之公眾及駕駛人自身具有危險性下，仍漠
    視自身及公眾之安全，酒後騎乘電動自行車上路，雖相較於
    一般自用小客車、普通重型機車等危險度較低，然測得酒精
    濃度高達每公升0.57毫克，行為實屬不該；惟考量其並無犯
    罪前科，犯後坦承犯行，態度尚稱良好；兼衡其犯罪之動機
    、手段、行駛距離、未有肇事等犯罪情節；以及兼衡其自述
    國中畢業之智識程度、從事紡織業、月薪為新臺幣2萬多元
    ，家中尚有未成年子女待撫養等一切情狀（見本院簡上卷第
    71頁），量處如主文第2項所示之刑，並諭知易科罰金之折
    算標準。
據上論斷，應依刑事訴訟法第455條之1第1項、第3項、第369條
第1項前段，第364條、第299條第1項前段，判決如主文。
本案經檢察官甲○○聲請簡易判決處刑，檢察官陳姵伊到庭執行職
務。
中　　華　　民　　國　　111 　年　　7 　　月　　28　　日
                  刑事第十八庭  審判長法　官　詹蕙嘉
　　　　　　　　　
　　　　　　　　　　　　　　　　　　　法　官　劉容妤
　　　　　　　　　
　　　　　　　　　　　　　　　　　　　法　官　劉明潔
　　　　　　　　　
以上正本證明與原本無異。
本件不得上訴。
                                      書記官　連思斐
中　　華　　民　　國　　111 　年　　7 　　月　　28　　日
附錄本案論罪科刑法條全文：
修正前中華民國刑法第185條之3第1項第1款
駕駛動力交通工具而有下列情形之一者，處2年以下有期徒刑，
得併科20萬元以下罰金：
一、吐氣所含酒精濃度達每公升零點二五毫克或血液中酒精濃度
    達百分之零點零五以上。
二、有前款以外之其他情事足認服用酒類或其他相類之物，致不
    能安全駕駛。
三、服用毒品、麻醉藥品或其他相類之物，致不能安全駕駛。